Inventaris van het archief van P.A. Kerstens [levensjaren 1896-1956], 1915-1956
Nationaal Archief, Den Haag
Collectie 378 P.A. Kerstens
Kerstens
1915-1956
C24549
1.51 meter; 75 inventarisnummers.
Nationaal Archief, Den Haag
P.A. Kerstens [levensjaren, 1896-1956], 1915-1956
P.A. Kerstens (1896-1956) werkte vanaf 1926 als onderwijzer in Semarang en Batavia. Geleidelijk werd hij actief in de Indische politiek als voorzitter van de Indische Katholieke Partij (IKP). Van 1935 tot 1941 was hij lid van de Volksraad. In januari 1942 werd hij minister van Handel, Nijverheid en Scheepvaart en minister van Landbouw en Visserij in de Nederlandse regering in ballingschap in Londen. Na geschillen met ambtsgenoten en koningin Wilhelmina kreeg hij in mei 1944 zijn ontslag. Van 1946 tot 1952 was hij lid van de Eerste Kamer voor de Katholieke Volkspartij (KVP). Het archief bevat stukken over de werkzaamheden van P.A. Kerstens als voorzitter van de IKP, waaronder correspondentie, katholieke Indische bladen, artikelen van Kerstens en enige stukken over zijn werk in de Volksraad. Stukken betreffende zijn werk voor de Nederlandse regering in Londen (onder andere binnen de Studiegroep Reconstructieproblemen, redevoeringen, correspondentie); zijn naoorlogse activiteiten ten behoeve van de Europese eenwording en diverse andere activiteiten in verschillende nevenfuncties.
Archiefvorming
Geschiedenis van het archiefbeheer
De verwerving van het archief
Het archief is door schenking verworven.
MAISAO-WOTAP; 2.21
Aanwijzingen voor de gebruiker
Openbaarheidsbeperkingen
Volledig openbaar.
Materiële beperkingen
Aanvraaginstructie
Openbare archiefstukken kunnen online worden aangevraagd en gereserveerd. U kunt dit ook via de terminals in de studiezaal van het Nationaal Archief doen. Om te kunnen reserveren dient u de volgende stappen te volgen:
U maakt een profiel aan op www.gahetna.nl, en logt vervolgens in
Via de archiefinventaris (alleen de beschrijvingen met rode nummers) selecteert u het gewenste archiefstuk door op de knop 'Reserveren' te klikken
In het volgende scherm geeft u aan op welke dag u het archiefstuk wilt inzien
Indien u zich bevindt in de studiezaal en een tafelnummer heeft ontvangen kunt u dit nummer vermelden. Als u geen tafelnummer heeft kunt u tafelnummer 777 laten staan
Vervolgens bevestigt u uw reservering door deze te versturen.
Verwant materiaal
Beschikbaarheid van kopieën
Afgescheiden archiefmateriaal
Buiten het Algemeen Rijksarchief geplaatste gedeelten van het archief:
1. FILMS, OVERGEDRAGEN AAN HET FILMARCHIEF VAN DE RIJKSVOORLICHTINGSDIENST IN DEN HAAG.
Filmopnamen bij gelegenheid van het 20 jarig jubileum der Indische Katholieke Partij, 4 en 5 juni 1938. Lengte "ruim 1200 voet",duur ca. 45 minuten. Uitgebracht door het partijbestuur.
Stomme film, Kodak Eastman.
Spoel 1: aanvangstekst "Een delegatie uit de R.K. Staatspartij naar Nederlandsch-Indië en naar het jubileum der Indische Katholieke Partij.
Spoel 2: aanvangstekst "De receptie temidden der bloemenweelde".
Spoel 3: aanvangstekst "De jubileumzuil in den stormwind. Binnen begint het bestuur met een toast op de delegatie".
Voor documentatie zie De Nieuwe Tijd (lijst nr. 28), nrs. 11, pg. 155, 156; 12 pg. 165-181; 13, pag. 187-195, 14. pag. 208, 15 pag. 226.
2. GRAMMOFOONPLATEN, OVERGEDRAGEN AAN DE N.O.S.-FONOTEEK .IN HILVERSUM.
1. Rede van zijne excellentie minister P.A. Kerstens (sc. op Curaçao) aangeboden door A. Burgos.
2-4. Radio-Oranje-uitzending ontvangen en opgenomen door de Nirom Batavia op 21 november 1941 van 2.15 tot 2.30 uur. 6 kantjes.
Beschrijving van de series en archiefbestanddelen
- Aantekenboekje, houdende beoordelingen van Kerstens als hospitant door zijn leraren als supervisor., 1915.; 1
- Correspondentie-dossiers van Kerstens als voorzitter van de Indische Katholieke partij (I.K.P.) en als redacteur of correspondent van diverse katholieke organen in Nederland en Nederlandsch-Indië., 2-20
  - Briefwisseling met leden van het hoofdbestuur van de I.K.P.:, H.J.C. Buurman van Vreeden, 1933-1934; M. Crijns, z.j.;; H.P. van Goor, 1934-1935;; W. van de Kamp (betreft pastoor Van Hal), 28 september 1934;; Kleefstra, 1934;; R. Schlechter, 1930-1934;; Schlick, 6 januari 1935;; J.M. Versnel, augustus 1934;; E. van Vianen, 1933-1935; 2
  - Concepten van circulaires aan de afdelingen van de I.K.P, 1931-1934, 3
  - Dossier "Nederlandsch-Indië en Moederland", correspondentie met H.J.H.M. Witlox, redacteur van het Nederlandse blad "De Maasbode", 1930-1934, 4
  - "Nota' s, memories, verslagen, enz.", betreffende organisatorische aangelegenheden van de I.K.P. Getafeld, 1930-1935, 5
  - Dossier "De Koerier", correspondentie betreffende het blad "De Koerier, het eenige Rooms-katholieke Dagblad in Nederlandsch Oost Indië" en het door de drukkerij van dit blad te vervaardigen orgaan "De Nieuwe Tijd". Alfabetisch op correspondenten geordend, met tafel, 1930-1933, 6
  - Briefwisseling met. J.H. Buren, bestuurslid van de afdeling Buitenzorg van de I.K.P, 1929-1934, 7
  - Correspondentie met H.F. Holthaus, voorzitter van de afdeling Buitenzorg van de I.K.P, 1931-1934, 8
  - Correspondentie met de afdeling Batavia van de I.K.P, 1930-1934, 9
  - Correspondentie met de afdeling Meester Cornelis van de I.K.P, 1931-1934, 10
  - Correspondentie met de afdeling Bandung van de I.K.P., met tafel op de correspondenten, 1930-1933, 11
  - Correspondenten met de afdeling Surabaja van de I.K.P., met tafel op de correspondenten, 1930-1935, 12
  - Dossier "Van wijd en zijd", correspondentie met diverse leden of afdelingen van de I.K.P., getafeld, 1929-1934, 13
  - Dossier "Van groote en kleine mogendheden", correspondentie met kerkelijke instellingen en burgerlijke functionarissen, medeleden van de Volksraad en geestverwanten. Met tafel op de correspondenten, 1929-1935, 14
  - Dossier "Van de Overzij", correspondentie met concurrerende partijen en uittredende malcontenten, 1931-1933, 15
  - Correspondentie met P. Levedag, 1923-1934, 16
  - Correspondentie met F. Meijer, secretaris van de I.K.P. in Jogjakarta, 1929-1934, 17
  - Stukken betreffende de organisatie van de katholieke missie en dt daartoe aangewende charitatieve fondsen in Pontianak, 1935-1941, 18
  - Correspondentie met J. Ten Berge en G.W. de Fret, redactieleden van het blad De Koerier, 1931-1935, 19
  - Dossier "Rapportage aan de Rooms-Katholieke Staatspartij", 1935-1946, 20
- Rapport van mr R.A.T.M.T. Kolfschoten over de eerste studie- en contactreis naar Nederlandsch-Indië voor de R.K.S.P. Gedrukt., 1938.; 21
- "Sociaal leven en streven. Orgaan van den Centralen Raad der Nederlandsch-Indische Katholieke Sociale Bonden", onder hoofdredactie van P.A. Kerstens., 1928-1929.; 22-23
  - Jaargang 9, 1928, 22
  - Jaargang 10, 1929, 23
- "De Nieuwe Tijd. Veertiendaagsch Orgaan der Indische Katholieke partij". Complete jaargangen., 1934-1941.; 24-31
  - 1934, 24
  - 1935, 25
  - 1936, 26
  - 1937, 27
  - 1938, 28
  - 1939, 29
  - 1940, 30
  - 1941, 31
- Plakboeken, houdende artikelen van Kerstens in Nederlandse en Nederlands-Indische katholieke organen. Met tafels in elk boek., 1921-1955.; 32-36
  - 1921-1927, 32
  - 1929-1932, 33
  - 1933-1938, 34
  - 1939-1940, 35
  - 1941-1955, 36
    In dit laatste deel bevinden zich ook artikelen, geschreven tijdens zijn ministerschap van Handel, Nijverheid en Scheepvaart in Londen en na zijn terugkeer in Nederland in 1945.
- Diverse stukken betreffende zijn lidmaatschap van de Volksraad van Nederlandsch-Indië, de I.K.P. en overige werkzaamheden., 1927-1941.; 37
- Stukken betreffende zijn vertrek uit Nederlandsch-Indië en over zijn benoeming tot ridder in de Orde van de Nederlandsche Leeuw., 1941.; 38
- Krante-artikelen over Kerstens als lid van de Volksraad en over de I.K.P., 1933-1941.; 39
- Stukken betreffende zijn werkzaamheden voor de Nederlandse regering in ballingschap in Londen., 1941-1945.; 40-46
  - Diverse stukken, "curiosa", 1941-1945, 40
  - Krante-artikelen betreffende zijn optreden als minister van Handel, Nijverheid en Scheepvaart alsmede Landbouw en Visserij, 1942-1944, 41
  - Ingekomen stukken bij Kerstens, lid van de Studiegroep Reconstructieproblemen.1942-1944., 42-45
    - Gestencilde circulaires, 1942-1943, 42
    - Gestencilde circulaires, 1944, 43
    - Ingekomen rapporten, 1942-1944, 44
    - Rapport van de Commissie van Advies inzake het herstel van de Nederlandsche textielindustrie, met inbegrip van de" Kleedingindustrie, Mei 1944, 45
  - Tijdschriften, houdende voorlichtingsartikelen van Kerstens en van de Nederlandse regering in Londen, 1941-1943, 46
- Stukken betreffende zijn activiteiten in organisaties voor de eenwording van Europa., 1946-1956.; 47-58
  - Correspondentie als lid van de Onafhankelijke Liga voor Europese Samenwerking, de Union Européen des Fédéralistes (Europese Actie) en de Union Parlémentaire Européenne, 1947-1948, 47
  - Ingekomen stukken van het Comité International de Coordination des Mouvements pour l'Unité Européenne, resp. the joint International Committee of Mouvements for European Unity, 1947-1948, 48
  - "Notulen, etc." van de Onafhankelijke Liga voor Europese Samenwerking, 1946-1947, 49
  - Stukken betreffende de uitgave van een blad "Structures, revue Internationale des Cadres",1947-1948., 50-52
    - Correspondentie, alfabetisch op afzender geordend., 50
    - Akten, contracten en circulaires., 51
    - Facturen en kwitanties., 52
  - Stukken betreffende zijn voorzitterschap van het Nederlands organisatiecomité van het Congres van Europa.1948., 53-56
    - Correspondentie, alfabetisch geordend., 53
    - Ingekomen stukken van de Economische Commissie., 54
    - Notulen van vergaderingen en besprekingen., 55
    - Verslag van de plenaire zitting in mei 1948., 56
  - Ongeordende stukken betreffende de Europese eenwording.1948., 57
  - Stukken betreffende de uitgave van een Europees weekblad Notre Epoque.1956., 58
- Stukken betreffende zijn lidmaatschap van het bestuur van de stichting Radio Nederland Wereldomroep., 1947-1948.; 59-61
  - Ingekomen stukken, 1947, 59
  - Ingekomen stukken, 1948, 60
  - Jaarverslag van Radio Nederland Wereldomroep over 1947, 1948, 61
- Stukken betreffende zijn deelneming in het comité van Voorbereiding en het bestuur van de Stichting Culturele Samenwerking tussen Nederland, Indonesië, Suriname en de Nederlandse Antillen., 1947-1948.; 62
- Stukken betreffende zijn lidmaatschap van de Commissie van Negen ter advisering inzake een wetgeving over de bestuursorganisatie van Indonesië in overgangstijd., 1948.; 63-65
  - Maart-juni 1948, 63
  - Juli 1948, 64
  - Augustus 1948, 65
- Correspondentie met de Parlementaire Enquêtecommissie Regeringsbeleid 1945., Mei 1948.; 66
- Ingekomen rapport van de journalist D. van der Meulen over zijn studiereis naar enkele landen in het Nabije Oosten., September 1949.; 67
- Stukken betreffende zijn commissariaat in de N.V. Internationale Bouwcombinatie (lboco)., 1954-1955.; 68
- Teksten van redevoeringen voor de I.K.P., als minister van Handel, Nijverheid en Scheepvaart e.q. Landbouw en Visserij, en na 1945., 1931-1955.; 69
- Briefwisseling met diverse personen, alfabetisch geordend., 1946-1948.; 70-71
  - A-L., 70
  - M-Z., 71
- Teksten van artikelen., Z.j.; 72
- Diverse stukken over de periode na 1945: invitaties, briefwisseling, e.d., 1947-1951.; 73
- Convocaten van een Club der Vereenigde Oost-Indische Compagnie, gericht aan mr W.G. Peekema., 1935.; 74
- Lijst van handtekeningen met verklaring: samengesteld door organisator en van het Congres van Europa., 1948.; 75